臺灣屏東地方法院刑事裁定
111年度提字第22號
聲  請  人
即被逮捕人  潘英豪


上列聲請人即被逮捕人因違反毒品危害防制條例案件，聲請提審
，本院裁定如下：
    主  文
聲請駁回，潘英豪解返屏東縣政府警察局東港分局興龍派出所。
    理  由
一、聲請意旨略以：聲請人即被逮捕人潘英豪(下稱聲請人)沒有
    毒品交易，也沒有證據，聲請人無罪，故警察拘捕程序違法
    ，爰依法聲請提審等語。
二、按人民被法院以外之任何機關逮捕、拘禁時，其本人或他人
    得向逮捕、拘禁地之地方法院聲請提審；法院審查後，認為
    不應逮捕、拘禁者，應即裁定釋放；認為應予逮捕、拘禁者
    ，以裁定駁回之，並將被逮捕、拘禁人解返原解交之機關。
    提審法第1條第1項前段、第9條第1項分別定有明文。又檢察
    官、司法警察官或司法警察偵查犯罪，有下列情形之一而情
    況急迫者，得逕行拘提之：四、所犯為死刑、無期徒刑或最
    輕本刑為五年以上有期徒刑之罪，嫌疑重大，有事實足認為
    有逃亡之虞者，刑事訴訟法第88條之1第1項第4款亦有明文
    。復提審制度僅係法院即時審查逮捕、拘禁程序之合法性
    之法制度，非在認定被逮捕、拘禁人有無被逮捕、拘禁之本
    案實體原因及有無被逮捕、拘禁之必要性，故其採行之證據
    法則，僅以自由證明為已足，合先敘明。
三、經查：
  ㈠聲請人因違反毒品危害防制條例案件，經臺灣屏東地方檢察
    署檢察官於111年7月11日，以聲請人有刑事訴訟法第88條之
    1第1項4款之事由核發拘票，交由屏東縣政府警察局東港分
    局興龍派出所員警執行拘提，並限於111年7月15日前拘提到
    案，嗣經承辦員警於同年月11日晚上9 時53分許，在屏東縣
    ○○鎮○○路000號前執行拘提，將聲請人拘提到案等情，業經
    本院訊問聲請人及相對人之代理人即屏東縣政府警察局東港
    分局興龍派出所副所長吳宏仁甚明，並有臺灣屏東地方檢察
    署檢察官拘票、偵查報告及執行逮捕、拘禁告知本人通知書
    等件可參。
　㈡又聲請人因涉嫌販賣毒品案件，經警方請求證人即購毒者配
    合誘捕偵查，而先由警方事先提供9張新臺幣（下同）1,000
    元之購毒金予證人(上開購毒金另經警方事先將鈔票編號影
    印存查)，再由警方實地跟監證人與聲請人之交易情形，見
    聲請人取得上開價金後即上前盤查，並自聲請人身上扣得與
    卷附影本編號相同之9張1,000元鈔票，而聲請人見狀不斷請
    求離開等情，有卷附偵查報告、聲請人與證人之LINE通訊軟
    體對話紀錄翻拍照片、證人之警詢筆錄、9,000元鈔票之影
    本及搜索扣押筆錄等件可佐(詳細資訊因偵查不公開故不予
    揭露)，是警方因認聲請人符合刑事訴訟法第88條之1第1項
    第4款之要件，而報請臺灣屏東地方檢察署檢察官核發拘票
    ，而逕行拘提聲請人到案，其法律依據、原因及程序，就形
    式上觀察，於法均無違誤。
　㈢至聲請人主張其並無毒品交易而應為無罪等語。然提審程序
    僅審查聲請人遭拘捕程序之合法性，尚不及於案件之實體認
    定，故此部分應由日後就聲請人所涉毒品案件之承辦檢察官
    或法院依法實質偵查、審理，附此敘明。　
　㈣從而，聲請人聲請提審為無理由，應予駁回，聲請人並解返
    原解交之機關即屏東縣政府警察局東港分局興龍派出所。　
四、依提審法第9條第1項後段，裁定如主文。
中　　華　　民　　國　　111 　年　　7 　　月　　12　　日
                  刑事第二庭    法　官　 吳昭億
以上正本證明與原本無異。
如不服本裁定，應於裁定送達後10日內，向本院提出抗告狀敘述
抗告之理由抗告於臺灣高等法院高雄分院。
中　　華　　民　　國　　111 　年　　7 　　月　　12　　日
                                書記官   蕭秀蓉